---
title: "Memória de cálculo"
format: html
---

## Análise das informações de cor/raça

Nos primeiros dados de informação de natalidade não havia informação, praticamente, de cor/raça dos nascidos. Usar os dados desde o início, em 1996 prejudicaria o monitoramento e formação dos grupos de análise. Por isso, a primeira ação foi a de verificar, desde o início (1996), a partir de quando essas informações se estabilizariam, baseado na hipótese que a quase nula informação no início da série se deu por necessidade de implementação das informações nos estabelecimentos de saúde.

Isso foi feito a partir da análise do código '01 - Análise no início dos dados do SINASC.R', chegando-se ao inicio no ano 2000, conforme se vê pelo gráfico abaixo.

```{r message = FALSE , warning = FALSE}

load('./rda/sinasc_cor_raca_informado.rda')
load('./rda/ref_corte.rda')

library(tidyverse)
library(scales)

sinasc_cor_raca_informado |> 
  ggplot(aes(x = mes, y = info_racacor))+
  geom_line(color = 'steelblue', size = 2)+
  geom_hline(yintercept = ref_corte)

```

```{r echo=FALSE}
data_min <- format(min(sinasc_cor_raca_informado$mes[which(sinasc_cor_raca_informado$info_racacor < ref_corte)]), "%d/%m/%Y")
ano_min <- format(min(sinasc_cor_raca_informado$mes[which(sinasc_cor_raca_informado$info_racacor < ref_corte)]), "%Y")

```

A partir de `r data_min` mais de `r label_percent()(1-ref_corte)` dos dados de cor/raça foram informados. Por esse motivo, o ano de `r ano_min` será usado como base para o estudo e identificação dos grupos.

## Riscos identificados

```{r message = FALSE , warning = FALSE, echo = FALSE}
load('./rda/sinasc_grupos_nascimento.rda')

num_grupos_ni <- length(sinasc_grupos_nascimento$RACACOR[which(sinasc_grupos_nascimento$RACACOR=='NI')])
num_ni <- sum(sinasc_grupos_nascimento$n[which(sinasc_grupos_nascimento$RACACOR=='NI')])

  
```

Número de não informados (RACACOR): `r num_grupos_ni`

Número de não informados (RACACOR): `r num_ni`

Riscos:

-   Os grupos sem informação de raça/cor (que serão excluídos) podem, no futuro, ao serem atendidos na rede de saúde, informar sua raça/cor e contabilizar para outro grupo

-   Alguém identificado com uma determinada raça/cor, ao ser atendido, poderá informar outra, por se reconhecer diferente e impactar a contabilização nos grupos

-   Assume-se a hipótese de que, em média, esses movimentos se darão igualmente nos grupos, redizindo o impacto dessas mudanças.
